【裁判字號】    97,訴,1755
【裁判日期】    971030
【裁判案由】    毒品危害防制條例
【裁判全文】
臺灣臺北地方法院刑事判決              97年度訴字第1755號
公  訴  人  臺灣臺北地方法院檢察署檢察官
被      告  甲○○
上列被告因違反毒品危害防制條例案件，經檢察官提起公訴（九
十七年度毒偵字第二五一七號），被告於準備程序中先就被訴事
實為有罪之陳述，經本院告以簡式審判之旨，並聽取當事人之意
見後，本院合議庭裁定行簡式審判程序後，本判決如下：
    主  文
甲○○施用第一級毒品，處有期徒刑捌月，扣案如附表所示之物
沒收銷燬之。又施用第二級毒品，處有期徒刑月。應執行有期
徒刑玖月，扣案如附表所示之物沒收銷燬之。
    事  實
一、甲○○前於民國九十四年間，因施用毒品而違反毒品危害防
    制條例案件，經臺灣士林地方法院（下稱士林地院）以九十
    四年度毒聲字第八五號裁定送觀察、勒戒後，認無繼續施用
    毒品之傾向，於九十四年六月二十一日釋放出所，並於同日
    經臺灣士林地方法院檢察署（下稱士林地檢署）檢察官以九
    十四年度毒偵字第三○七號為不起訴處分確定。嗣於九十七
    年間，因施用第一級毒品海洛因而違反毒品危害防制條例案
    件，經士林地院於九十七年五月五日以九十七年度訴字第三
    四四號刑事判決判處有期徒刑七月，甲○○不服，提起上訴
    ，嗣於九十七年九月十一日撤回上訴而確定（於本件不構成
    累犯）。
二、甲○○基於施用第一級毒品海洛因之犯意，於九十七年九月
    十九日凌晨三時許，在其先前位於臺北縣三重市○○○街五
    號之住處，以注射針筒施打海洛因之方式，施用海洛因一次
    後，又另萌生施用第二級毒品甲基安非他命之犯意，於同日
    某時許，在上址住處，以玻璃球燒烤甲基安非他命以吸食煙
    霧之方式，施用甲基安非他命一次。嗣於翌（二十）日十二
    時五十五分許，甲○○行經臺北市中山區○○○路與民生東
    路交叉路口，因形跡可疑，經員警上前盤查，並當場查扣如
    附表所示之物，乃接受調查，經警採集其尿液送驗發現呈嗎
    啡類及安非他命類陽性反應，始悉上情。
三、案經臺北市政府警察局中山分局報告臺灣臺北地方法院檢察
    署（下稱臺北地檢署）檢察官偵查起訴。
    理  由
一、證據之認定：
    上開事實二之部分，有被告甲○○於上述時、地為警查獲，
    經警採集其尿液送臺灣尖端先進生技醫藥股份有限公司以酵
    素免疫分析法初步檢驗及氣相層析質譜儀法確認檢驗，結果
    發現有嗎啡類及安非他命類陽性反應之濫用藥物檢驗報告一
    附卷足憑（偵卷第四十五頁參照），而扣案如附表所示之物
    ，經送交通部民用航空局航空醫務中心以氣相層析質譜儀法
    檢驗，檢出海洛因成分無誤，有該醫務中心出具之毒品鑑定
    書一紙在卷可稽（偵卷第四十七頁參照），復有如附表所示
    之物扣案可證，且被告亦對上開事實二之部分於本院九十七
    年十月十六日審理時供承不諱（本院當日審判筆錄參照），
    是依(一)上開濫用藥物檢驗報告一紙、(二)上開毒品鑑定書一紙
    、(三)扣案如附表所示之物等補強證據已足資擔保被告於本院
    審理中所為之上開任意性自白具有相當程度之真實性，而得
    確信被告前述自白之犯罪事實確屬真實，從而依刑事訴訟法
    第一百五十六條第一項及同條第二項規定，自得依被告上述
    自白及該補強證據認定被告確有為上述施用海洛因及甲基安
    非他命各一次之犯行，本件事證明確，被告犯行堪以認定。
二、論罪科刑之法律適用：
  (一)核被告甲○○所為，係犯毒品危害防制條例第十條第一項之
    施用第一級毒品罪及同條第二項之施用第二級毒品罪。其施
    用第一級毒品海洛因前、後持有第一級毒品海洛因之低度行
    為，應為施用之高度行為所吸收，不另論罪。又其所犯施用
    第一級毒品罪及施用第二級毒品罪，犯意各別，行為互異，
    應予分論併罰。
  (二)爰審酌被告於毒品危害防制條例公布生效後曾由士林地院裁
    定送觀察、勒戒，並由士林地檢署檢察官為不起訴處分確定
    （本院卷附士林地檢署九十四年度毒偵字第三○七號不起訴
    處分書參照），卻未能把握自新機會，徹底戒除施用毒品之
    惡習，仍再施用足以導致人體機能發生依賴性、成癮性及抗
    藥性等障礙之第一級毒品海洛因及第二級毒品甲基安非他命
    ，惟念其施用毒品乃戕害自身身心健康，尚未危及他人，及
    犯罪後坦承犯行，態度尚稱良好，兼衡其犯罪動機、手段、
    施用毒品之次數等一切情狀，分別量處如主文所示之刑，並
    定其應執行之刑。又本件鎖定應執行之刑既已逾六月，依刑
    法第四十一條第二項反面解釋，自不得諭知易科罰金之折算
    標準，併此敘明。
  (三)扣案如附表所示之物，經送鑑驗後，檢出含有海洛因成分無
    誤，已如上述，應依毒品危害防制條例第十八條第一項前段
    規定，不問屬於犯人與否，由本院諭知沒收銷燬之。
據上論斷，應依刑事訴訟法第二百七十三條之一第一項、第二百
九十九條第一項前段，毒品危害防制條例第十條第一項、第二項
、第十八條第一項前段，刑法第十一條、第五十一條第五款，判
決如主文。
本案經檢察官廖先志到庭執行職務。
中    華    民    國    97    年    10    月    30    日
                  刑事第九庭法  官  張詩芸
以上正本證明與原本無異。
如不服本判決，應於判決送達後10日內，向本院提出上訴狀。
                            書記官  顏淑華
中    華    民    國    97    年    10    月    30    日
附錄本案論罪科刑法條全文
毒品危害防制條例第十條
施用第一級毒品者，處六月以上五年以下有期徒刑。
施用第二級毒品者，處三年以下有期徒刑。


司法院資訊處製作；財團法人民間司法改革基金會備份。
